臺灣高等法院刑事判決　　　　　　　　　　　　　　　九十二年度軍上字第二八號
　　上　訴　人
　　即　被　告　甲○○
右上訴人因違反職役職責案件，不服國防部高等軍事法院九十二年度法仁判字第○七
九號，中華民國九十二年九月九日第二審判決（起訴案號：國防部北部地方軍事法院
檢察署九十二年訴字第一三七號、初審案號：國防部北部地方軍事法院九十二年信判
字第一八四號），提起上訴，本院判決如左：
    主  文
上訴駁回。
    理  由
一、按被告不服高等軍事法院宣告有期徒刑之上訴判決，而提起上訴者，應以判決違
    背法令為由，軍事審判法第一百八十一條第五項定有明文。倘上訴理由狀並未依
    據卷內訴訟資料，具體指摘原判決不適用何種法則或如何適用不當，或所指摘原
    判決違法情事，顯與法律規定得為第三審上訴理由之違法情形，不相適合時，均
    應認為其上訴為違背法律上之程式，應予駁回。此觀諸軍事審判法第一百七十九
    條、刑事訴訟法第三百九十五條前段之規定至明。
二、本件原判決認定被告甲○○對犯罪事實已坦承不諱（詳見原審卷第十八、廿八頁
    ），核與台北市東區憲兵隊九十二年五月一日（九二）憲敬字第０四四九號緝獲
    逃亡官兵解送表暨所附筆錄記載情節相符（詳見偵查卷第六頁反面）。此外復經
    證人即該管輔導長官郭士豪中尉於偵查中到庭，就被告逾假潛逃情事結證屬實及
    被告休假假單乙紙附卷可稽（詳見偵緝卷第一之二、廿六至廿七頁），且被告逃
    亡後，亦經國防部北部地方軍事法院檢察署發布通緝在案，此有該署九十二年四
    月四日（九二）審直（乙）字第一六七四號通緝書乙份在卷可稽（詳見偵緝卷第
    三十頁），其犯罪事證明確，已足認定。國防部北部地方軍事法院以被告逃亡事
    證明確，論處陸海空軍刑法第三十九條第一項前段「意圖長期脫免職役而離去職
    役」罪，復審酌被告前即先後因二犯逃亡罪，經國防部中部地方軍事法院判處有
    期徒刑八月，緩刑兩年及有期徒刑一年，並經假釋期滿執行完畢，有國防部台南
    監獄九十二年五月二十二日（九二）量闔字第０九二０００一九０一號被告前科
    紀錄查詢簡復表在卷可按（詳見偵查卷第四一之一頁），竟仍因細故再犯本罪，
    且逃亡期間，均未與部隊聯繫，顯示其已無心繼續服役，惟其到案後坦承犯行，
    態度尚稱良好等一切情狀，量處有期徒刑一年二月。
三、被告對國防部北部地方軍事法院之判決提起上訴，其上訴意旨為：其因個性內向
    ，難以適應部隊生活，原審量刑過重，請從輕量刑云云。國防部高等軍事法院則
    以：量刑之輕重，係屬事實審法院得依職權自由裁量之事項，茍已斟酌刑法第五
    十七條各款所列情狀而未逾越法定刑度，不得遽指為違法（最高法院七十二年度
    台上字第六六九六號判例參照）。而被告逃亡期間，即匿居台北地區，賴自身積
    蓄維生，其間均未與部隊聯絡並表明害怕接觸軍中的環境，顯見其有長期脫免職
    役之意。且被告如果確因個性內向，造成其役況困擾，理應循正常途徑解決。其
    逕棄兵役於不顧。又本次為被告入伍後第三次逃亡，復於回役後隨即再犯本案實
    無可取。此外既乏其他寬減之事由，因而認被告上訴意旨指摘第一審判決量刑過
    重，顯無理由，而駁回被告之上訴。核原審認事用法並無不合，量刑亦屬允當。
四、被告對國防部高等軍事法院之判決不服而向本院提起上訴。上訴意旨：其個性內
    向，難以適應團體生活，其脫免職役而離去職役，實非有意，原審量刑過重，請
    求從輕量刑云云。按被告上訴意旨仍執前詞，單純就科刑輕重為爭執，並非指摘
    原判決科刑有何違背法令之處，自非適法之第三審上訴理由。被告之上訴，顯非
    合法，應予駁回。
據上論斷，應依軍事審判法第一百七十九條、刑事訴訟法第三百九十五條前段，判決
如主文。
中    華    民    國    九十三    年      二         月       十二      日
                              臺灣高等法院刑事第二十四庭
                                  審判長法  官  陳  貽  男
                                        法  官  李  世  貴
                                        法  官  陳  憲  裕
右正本證明與原本無異。
不得上訴。
                                        書記官  劉  育  妃
中　　　華　　　民　　　國　　九十三　　年　　　二　　　月　　　十二　　日
